最高法院刑事判決　　　　　　　　　　　　　　　九十三年度台上字第二六五七號
　　上　訴　人
　　即 自訴 人　音圓國際股份有限公司
　　代　表　人　劉逸寧
　　自訴代理人　黃進祥律師
　　　　　　　　江順雄律師
　　　　　　　　黃建雄律師
　　被　　　告　胡斯電子企業有限公司
　　兼 代表 人　胡家福
　　被　　　告　甲○○
右上訴人因自訴被告等違反著作權法等罪案件，不服台灣高等法院台南分院中華民國
九十三年三月十日第二審判決（九十二年度上訴字第一二三五號，自訴案號：台灣台
南地方法院九十二年度自字第九九號），提起上訴，本院判決如左：
    主  文
原判決關於胡家福、甲○○部分撤銷，發回台灣高等法院台南分院。
其他上訴駁回。
    理  由
壹、撤銷發回部分：
本件原判決以上訴人即自訴人自訴意旨如原判決附件自訴狀所載，經審理結果不能證
明被告胡家福、甲○○涉犯違反著作權法等罪，因而維持第一審諭知被告胡家福、甲
○○均無罪之判決，駁回自訴人在第二審之上訴，固非無見。
惟查：(一)、審理事實之法院，對於被告有利及不利之證據，應一律注意，綜合全案證
據資料，本於經驗法則，以定其取捨，並將取捨證據及得心證之理由於判決內詳予說
明，倘僅援用有利於被告之證據而為被告有利之認定，對於被告不利之證據，恝置不
論，均難謂於法無違。證人高樹基於原審調查時結證：「民國九十一年十二月二十五
日下午六時四十四分左右到台南市之胡斯電子公司（即胡斯電子企業有限公司）買的
（問：你何時到胡斯電子買伴唱機？）。店裡除胡家福外，在櫃台有一瘦高之人，…
…另還有一位技術員。」詢以你謂該機器是那人在店外拿給你的，你錢是給胡家福？
答：「是那人刻意在店外將機器拿給我的，他在店內有陳述一些問題，我錢是店內交
付的。」再詢以你是公司之市調，何以不向胡斯公司拿收據？答：「因他說他另有訴
訟，不方便開收據，我為不造成他之困擾，所以沒有要他開收據。」「是胡家福播放
給我看的（問：在店內播放機器給你看的是何人？）」問：當時店內有幾人？答：「
三至四人，一個是胡家福、另一個是拿機器到店外給我之人，他一直在店內打電腦，
及一修理之技術員，另外還有一位瘦瘦的技術員。」再問：你是市調，不給你收據，
你也應拿一胡斯電子之證明，你何以未拿？答：「因當時胡家福說他有訴訟，且當時
我有錄影，可由錄影中看出來胡家福向我收錢（庭呈錄影帶）。」嗣經原審勘驗該證
人所提錄影帶及上訴人所提錄影帶譯文結果，被告胡家福對於錄影帶譯文中之對白及
錄影帶均無意見，提出答辯狀一份，另稱我在六點五十一分四十三秒時，有說這台機
器是客人拿來修理的，六點五十三分九秒時，也有說這是無版權的，在店內不能播放
等語，有各該筆錄及錄影帶譯文在卷足按（見原審卷第七九｜八一、九三｜九八、一
０二、一０八頁）。原判決對於證人高樹基之上述所證，均恝置不論，亦未說明何以
不足採為被告不利之證據，僅憑被告胡家福之有利辯解及其一審所舉證人魏銘甫證實
當天有人拿一台伴唱機來維修之詞，遽為有利被告等之判斷，難謂於法無違。(二)、卷
附之台灣台中地方法院九十二年度自字第一０六號康國忠違反著作權法案件判決，其
理由參、四記載證人馬雅凡於審理時結證點歌機（即伴唱機）確係向胡斯電子公司之
業務員甲○○所販入再轉售康國忠，先後已販售約十餘台，係甲○○向渠推銷始販入
十台，並將其中一台轉售予康國忠云云。該證人於本件一審調查時，雖亦結證向胡斯
電子公司買過一台伴唱機，但否認係購自甲○○，係向一帶眼鏡，比渠高一點，有點
胖之人購買，被告胡家福已指該人叫林金昌，於四、五年前在公司上班，請求傳訊該
林金昌為證（見一審卷第三０｜三二、一０七｜一一一頁）。一審法院已查得該林金
昌之住居所在台南市○○街六十號，並傳喚其於九十二年八月十九日下午三時到庭作
證，去後以原址查無其人將原件退回（見一審卷第一０四、一一六頁）。該證人攸關
證人馬雅凡先後所證，究以何者為正確及被告甲○○是否犯罪，一、二審法院竟未查
明證人林金昌遷移新址，再予傳喚，遽以證人馬雅凡於一審之證述採為有利被告等之
證據，殊難謂無證據調查未盡之違法。上訴意旨執以指摘原判決此部分不當，尚非全
無理由，應認原判決此部分有撤銷發回更審之原因。又被告等違反商標法部分，與違
反著作權法部分，有裁判上一罪關係，應併予撤銷發回，附此敘明。
貳、上訴駁回部分：
按刑事訴訟法第三百七十六條所列各罪之案件，經第二審判決者，不得上訴於第三審
法院，法有明文。本件被告胡斯電子企業有限公司被訴違反商標法案件，核屬刑事訴
訟法第三百七十六條第一款之案件。依首揭說明，既經第二審判決，自不得上訴於第
三審法院，上訴人竟復提起上訴，顯為法所不許，應予駁回。
據上論結，應依刑事訴訟法第三百九十五條前段、第三百九十七條、第四百零一條，
判決如主文。
中　　　華　　　民　　　國　　九十三　　年　　　五　　　月　　二十一　　日
                              最高法院刑事第二庭
                                  審判長法官  陳　錫　奎
                                        法官  洪　清　江
                                        法官  李　伯　道
                                        法官  陳　世　雄
                                        法官  惠　光　霞
      右正本證明與原本無異
                                              書  記  官
中　　　華　　　民　　　國　　九十三　　年　　　五　　　月　　二十八　　日
                                                                        Ａ
